【裁判字號】    92,訴,701
【裁判日期】    920711
【裁判案由】    毒品危害防制條例
【裁判全文】
臺灣臺北地方法院刑事判決                          九十二年度訴字第七一號
    公  訴  人  臺灣臺北地方法院檢察署檢察官
    被      告  甲○○
右列被告因違反毒品危害防制條例案件，經檢察官提起公訴（九十二年度毒偵字第四
六六號），本院判決如左：
    主  文
甲○○連續施用第一級毒品，累犯，處有期徒刑柒月。
扣案注射針筒貳支均沒收，及第一級毒品海洛因伍包（合計淨重零點柒貳公克）均沒
收銷燬之。
    事  實
一、甲○○前因竊盜案件，於民國八十八年七月二十一日經本院以八十八年易字第一
    九四七號刑事判決判處有期徒刑五月，案於八十九年一月二十八日確定，九十一
    年十一月十日執行完畢。甲○○又因施用第二級毒品案件，於八十八年十二月九
    日經本院以八十八年毒聲字第三○八九號裁定令入勒戒處所施以觀察、勒戒後，
    認有繼續施用毒品傾向，經臺灣臺北地方法院檢察署檢察官聲請本院於八十九年
    一月二十五日以八十九年度毒聲字第二○八號裁定令入戒治處所施以強制戒治，
    同年六月三十日經本院以八十九年毒聲字第一六○二號裁定停止戒治，所餘戒治
    期間付保護管束，嗣於九十年一月七日強制戒治付保護管束期滿，經臺灣臺北地
    方法院檢察署檢察官於同年二月六日以九十年度戒毒偵字第二七號為不起訴處分
    確定。
二、詎甲○○復基於施用第一級毒品之概括犯意，先後於九十二年一月下旬某日、同
    年二月上旬某日及同年三月三日晚間十一時許，在其臺北市○○區○○路一巷八
    號二樓之一住處，以在注射針筒內放入海洛因摻礦泉水注射入體內之方式施用第
    一級毒品海洛因三次，嗣於同年三月四日上午十一時許，在上址為警查獲，並扣
    得其所有供施用毒品使用之注射針筒二支及第一級毒品海洛因五包（合計淨重○
    點七二公克），經警採其尿液送驗結果呈鴉片類陽性反應，檢察官乃聲請本院於
    九十二年三月五日以九十二年度毒聲字第三九五號裁定令入戒治處所施以強制戒
    治。
三、案經臺北市政府警察局萬華分局報告臺灣臺北地方法院檢察署檢察官偵查起訴。
    理  由
一、訊據被告甲○○對於右揭事實，迭於警詢、偵查及本院審理時均坦承不諱，且其
    於為警查獲後採集之尿液經檢驗結果呈鴉片類陽性反應，有臺北市立療養院九十
    二年三月十二日煙毒尿液檢驗報告及臺北市政府警察局萬華分局查獲毒品案件尿
    液送驗管制表影本各一紙在卷可稽（見本院卷）。又為警查扣之白粉五包（合計
    淨重○點七二公克）經鑑定結果均含第一級毒品海洛因成分，亦有法務部調查局
    九十二年四月二日鑑定通知書影本一紙存卷足憑（見本院卷）。此外，復有被告
    所有供施用毒品使用之注射針筒二支及海洛因五包（合計淨重○點七二公克）扣
    案可資佐證，是被告之任意性自白與事實相符，堪以信實。再被告前因施用第二
    級毒品案件，於八十八年十二月九日經本院以八十八年毒聲字第三○八九號裁定
    令入勒戒處所施以觀察、勒戒後，認有繼續施用毒品傾向，經臺灣臺北地方法院
    檢察署檢察官聲請本院於八十九年一月二十五日以八十九年度毒聲字第二○八號
    裁定令入戒治處所施以強制戒治，同年六月三十日經本院以八十九年毒聲字第一
    六○二號裁定停止戒治，所餘戒治期間付保護管束，嗣於九十年一月七日強制戒
    治付保護管束期滿，經臺灣臺北地方法院檢察署檢察官於同年二月六日以九十年
    度戒毒偵字第二七號為不起訴處分確定，此次被告於上開不起訴處分後，五年內
    再犯施用第一級毒品之罪，經檢察官聲請本院於九十二年三月五日以九十二年度
    毒聲字第三九五號裁定令入戒治處所施以強制戒治，有本院八十九年度毒聲字第
    二○八號裁定、八十九年毒聲字第一六○二號裁定（見本院卷）、九十年度戒毒
    偵字第二七號不起訴處分書、九十二年度毒聲字第三九五號裁定（見偵查卷第二
    十六頁、第三十六頁）及臺灣高等法院被告全國前案紀錄表（見本院卷）各一件
    在卷可佐。是以本件事證明確，被告右揭犯行堪以認定，應依法論科。
二、按海洛因係毒品危害防制條例第二條第二項第一款所列之第一級毒品。核被告甲
    ○○所為，係犯毒品危害防制條例第十條第一項之施用第一級毒品罪。其非法施
    用第一級毒品海洛因前後非法持有海洛因之低度行為，為其非法施用之高度行為
    所吸收，不另論罪。被告先後三次施用第一級毒品之犯行，時間緊接，觸犯構成
    要件相同之罪名，顯係基於概括犯意而為之，為連續犯，依刑法第五十六條規定
    ，以一罪論，並加重其刑。又公訴人起訴之事實雖未敘及被告於九十二年三月三
    日晚間十一時許，在其臺北市○○區○○路一巷八號二樓之一住處，施用第一級
    毒品海洛因之犯行，然該部分事實與公訴人起訴之犯罪事實既具有連續犯之裁判
    上一罪關係，且經蒞庭檢察官當庭追加此部份之犯罪事實，應為起訴效力所及，
    本院自應併予審究。再被告前因竊盜案件，於八十八年七月二十一日經本院以八
    十八年易字第一九四七號刑事判決判處有期徒刑五月，案於八十九年一月二十八
    日確定，九十一年十一月十日執行完畢，有臺灣高等法院被告全國前案紀錄表一
    件在卷可按，其於五年內再犯本件最重本刑為有期徒刑以上之罪，為累犯，應依
    刑法第四十七條規定，遞加重其刑。爰審酌被告非法施用第一級毒品海洛因，對
    個人身心戕害甚鉅，且前已因施用毒品，經觀察、勒戒及強制戒治後經檢察官為
    不起訴處分，於五年內再犯本件施用第一級毒品之罪，顯未因前所受之觀察勒戒
    及強制戒治處分而決心改過，矯正其行，及其犯罪之動機、目的、手段、智識程
    度為國中畢業及犯罪後坦承犯行，態度良好等一切情狀，量處如主文所示之刑。
    扣案之海洛因五包（合計淨重○點七二公克）及注射針筒二支，分別係查獲之毒
    品及被告所有供施用毒品犯罪所用之物，此據被告供明在卷，且有上開毒品鑑定
    通知書在卷可參，爰分別依毒品危害防制條例第十八條第一項前段、刑法第三十
    八條第一項第二款規定，宣告沒收銷燬及沒收。
據上論斷，應依刑事訴訟法第二百九十九條第一項前段，毒品危害防制條例第十條第
一項、第十八條第一項前段，刑法第十一條、第五十六條、第四十七條、第三十八條
第一項第二款，判決如主文。
本案經檢察官葛光輝到庭執行職務
中      華      民      國      九十二      年      七      月   十一  日
                                      臺灣臺北地方法院刑事第七庭
                                          法  官  張  筱  琪
右正本證明與原本無異。
如不服本判決，應於判決送達後十日內，向本院提出上訴狀。
                                          書記官  潘  文  賢
中      華      民      國      九十二      年      七      月  十一   日
毒品危害防制條例第十條
施用第一級毒品者，處六月以上五年以下有期徒刑。
施用第二級毒品者，處三年以下有期徒刑。


司法院資訊處製作；財團法人民間司法改革基金會備份。
